【裁判字號】    90,上易,2515
【裁判日期】    901231
【裁判案由】    竊盜
【裁判全文】
臺灣高等法院臺中分院刑事判決                民國九十年度上易字第二五一五號
    上  訴  人
    即  被  告  乙○○
右上訴人因竊盜案件，不服臺灣南投地方法院中華民國九十年十月十八日第一審判決
（民國九十年度易字第五九八號，起訴案號：臺灣南投地方法院檢察署民國九十年度
偵字第一七五○號），提起上訴，本院判決如左：
    主  文
上訴駁回。
    事  實
一、乙○○夥同李閔祥及不詳姓名住址綽號「阿興」之年齡約四十歲左右之成年男子
    ，於民國（下同）九十年五月十日十九時許，在南投縣國姓鄉○○村○○路一八
    二號二樓乙○○處聊天時，竟共同基於意圖為自己不法之所有之犯意聯絡，共同
    竊取乙○○之母丙○○所有PELIGRO牌汽油發電機乙台（價值約新臺幣一萬元）
    ，得手後，將之藏放於南投縣草屯鎮○○里○○路中原國小旁李閔祥所住之鐵皮
    屋內。嗣於九十年五月十一日二時許，為警循線在南投縣草屯鎮○○里○○路三
    十八號查獲。
二、案經乙○○之母丙○○訴由南投縣警察局埔里分局報請臺灣南投地方法院檢察署
    檢察官偵查起訴。
    理  由
一、訊據上訴人即被告（下稱被告）乙○○於警訊、偵查中對前開犯罪事實自白不諱
    ，並據同案共同被告李閔祥對於上開時、地結夥三人竊取發電機之事實亦於警訊
    偵查中及原審審理時均供述確實。被告於原審審理時雖辯稱：恐係其母誤會云云
    ，又於本院審理時矢口否認有竊盜之情事，惟查被告三人未經告訴人即被告乙○
    ○之母丙○○同意而竊取前揭發電機之事實，業據告訴人即乙○○之母丙○○指
    述情節相符。另不詳姓名住址綽號「阿興」之男子，與被告李閔祥相識已有一段
    時間，年紀約四十歲左右等情，亦據共同被告李閔祥供承在卷，有筆錄在卷可憑
    。此外，並有贓物認領保管收據乙紙在卷可資佐證，足徵共同被告李閔祥之自白
    與被告乙○○於警訊偵查時之自白皆與事實相符，被告乙○○事後空言否認與置
    辯，要屬卸責之詞，洵無可採。本件事證明確，被告犯行洵堪認定，應予依法論
    科。
二、核被告所為，係犯刑法第三百二十一條第一項第四款加重竊盜罪。被告與李閔祥
    、「阿興」就前開犯行，有犯意聯絡，行為分擔，應以共同正犯論。原審適用刑
    法第二十八條、第三百二十一條第一項第四款、第四十一條第一項前段、罰金罰
    鍰提高標準條例第二條之規定，審酌被告年輕力壯，不知循合法正當途徑取得財
    富、所竊財物價值，及被告犯後態度等一切情狀，量處被告有期徒刑陸月，並諭
    知易科罰金之折算標準，其認事用法及量刑，並無不當，被告上訴意旨空言否認
    犯罪，指摘原判決不當，為無理由，應予駁回。
三、據上論斷，應依刑事訴訟法第三百六十八條，判決如主文。
本案經檢察官甲○○到庭執行職務。
中      華      民      國      九十       年    十二     月   三十一   日
                                臺灣高等法院臺中分院刑事第九庭
                                      審判長法  官  陳  筱  珮
                                            法  官  趙  春  碧
                                            法  官  吳  重  政
右正本證明與原本無異。
不得上訴。
                                            書記官  林  育  德
中      華      民      國      九十一     年     一      月     二     日
附錄：
刑法第三百二十一條：
犯竊盜罪而有左列情形之一者，處六月以上五年以下有期徒刑：
一  於夜間侵入住宅或有人居住之建築物、船艦，或隱匿其內而犯之者。
二  毀越門扇、牆垣或其他安全設備而犯之者。
三  攜帶兇器而犯之者。
四  結夥三人以上而犯之者。
五  乘火災、水災或其他災害之際而犯之者。
六  在車站或埠頭而犯之者。
前項之未遂罰之。
                                                                        Ｒ


司法院資訊處製作；財團法人民間司法改革基金會備份。
